臺灣板橋地方法院刑事判決　　　　　　　　　　　　九十一年度易字第一四○號
　　公　訴　人　臺灣板橋地方法院檢察署檢察官
　　被　　　告　甲○○
右列被告因贓物案件，經檢察官提起公訴（九十年度偵字第二○○九五號），本院判
決如左：
      主      文
甲○○收受贓物，處拘役伍拾玖日，如易科罰金以佰元折算壹日。
      事      實
一、甲○○明知綽號「阿智」之不詳姓名年籍成年男子，所交付如附表所示之支票共
    四紙【該四紙支票之所有人、發票人均為金連貿易股份有限公司（以下簡稱為金
    連公司），經簽發完成後，於民國八十六年七月十四日，在臺北縣泰山鄉○○街
    三二號，為不詳姓名年籍之人所竊取，該四紙支票之號碼、發票日、付款人及面
    額，各如附表編號一至四所載】，係屬來源不明之贓物，仍於八十六年七月十四
    日起至八月間之某日（確實日期不詳），在位於臺北縣五股鄉○○路十四巷十五
    號二樓之住處，予以收受該四紙支票，其後於八十六年八月間，依序分別在臺北
    縣三重市、臺北縣淡水鎮、臺北縣泰山鄉、臺北縣蘆洲市等處，分別將附表編號
    一之支票交付不知情之盧金嬰支付房租，復持附表編號二之支票向不知情之其弟
    王錦銘購買汽車材料，又經不知情之吳松連介紹，而以附表編號三之支票向不知
    情之陳伯鈞調現，陳伯鈞再將支票轉交不知情之蔡永海（陳伯鈞、吳松連涉嫌竊
    盜部分，均經臺灣板橋地方法院檢察署檢察官另案為不起訴處分），又將附表編
    號四之支票交付不知情之其女王憶婷以為生活費，惟因持票人屆期提示各該支票
    ，均因該等支票業經掛失止付而未獲兌現，乃循線偵悉上情。
二、案經臺灣板橋地方法院檢察署檢察官自動檢舉偵查起訴。
      理      由
一、訊之被告甲○○固供承有於前開時地收受綽號「阿智」之男子所交付之上述四紙
    支票等情不諱，惟矢口否認有何收受贓物之犯行，辯稱：其與「阿智」其前曾在
    房東王清良之住處同住，其經由王清良之介紹而結識「阿智」，嗣其搬至盧金嬰
    處租屋居住時，「阿智」仍搬往與其同住，故交付其前開四紙用以補貼房租，其
    不知該四紙支票係贓物云云。經查，被告所指「阿智」之成年男子所交付之前述
    四紙支票，均為金連公司所有，經簽發完成後，而於八十六年七月十四日，在臺
    北縣泰山鄉○○街三二號處，為不詳姓名年籍之人所竊取之事實，業據被害人即
    金連公司之負責人乙○○於警訊時指述甚詳，並經證人即金連公司會計丙○○、
    財務主任袁美雲分別於警訊時證述上情明確，復有支票影本、票據掛失止付通知
    書、遺失票據申報書附於偵查卷可稽；又該等支票其後經被告分別交付予不知情
    之盧金嬰、王錦銘、吳松連、王憶婷等人之情，亦經證人盧金嬰、王錦銘、吳松
    連、王憶婷各於警訊時或偵查中均陳述甚詳，且有偵查卷附之掛失止付票據提示
    人資料查報表、退票理由單可資為憑。則查，被告於本院審理時既自承其與「阿
    智」之人，已相識一年，雙方並同住半年之久等語（見本院九十一年一月十四日
    審判筆錄），惟其竟無法提出「阿智」之年籍資料以供參酌，則其自相處時間非
    短，而仍不知其真實姓名之「阿智」處，突然收受用以支付房租之四紙支票，其
    辯稱不知該等支票之來源不明，已非無疑；況被告於偵查中亦供稱「阿智」因將
    家中所有之車輛典當，不敢回家而搬至其租屋處居住達半年以上，且未曾為其分
    擔房租等費用，其亦不知「阿智」從事何種工作、有何收入等語（見偵查卷第八
    頁背面、第九頁），足見「阿智」之資力顯然不佳，然竟一次交付面額共達四萬
    元以上之支票四紙予被告用以分擔房租，顯見被告應有贓物之認識而仍收受至為
    灼然。綜上所述，被告上開辯解，核屬事後避重就輕之詞，尚難採信，本件事證
    已臻明確，被告犯行堪以認定。
二、核被告所為，係犯刑法第三百四十九條第一項之收受贓物罪。被告同時收受四紙
    支票贓物，係一行為觸犯數罪名，為想像競合犯，應從一重之收受贓物罪處斷。
    爰審酌被告之素行，與其犯罪之動機、手段、所生危害尚非甚鉅、其所收受贓物
    之價值及犯後之態度等一切情狀，量處如主文所示之刑，並諭知易科罰金之折算
    標準，以示懲戒，並冀自新。
據上論斷，應依刑事訴訟法第二百九十九條第一項前段，刑法第三百四十九條第一項
、第五十五條、第四十一條第一項，罰金罰鍰提高標準條例第一條前段、第二條，判
決如主文。
本案經檢察官張慶林到庭執行職務。
中        華      民      國      九十一    年    一    月    二十八    日
                                        法  官  邱 靜 琪
【附表】：
 編號  支票號碼    發票日（民國）    付款人                面額（新台幣）
 一    MＺ0000000   00.7.31        第一商業銀行七賢分行      一千九百元
 二    MＺ0000000   00.9.30        同  右                    一萬零二百元
 三    FAＺ0000000  00.9.30        中國農民銀行鳳山分行      二萬五千元
 四    FＺ0000000   00.9.6         高雄縣梓官鄉農會大舍分會  六千五百元
右正本證明與原本無異。
如不服本判決，應於判決送達後十日內向本院提出上訴狀 (應附繕本) ，上訴於臺灣
高等法院。
                                        書記官  黃 頌 棻
中        華      民      國      九十一    年    一    月     三十     日
附錄本案論罪科刑法條全文：
刑法第三百四十九條：
收受贓物者，處三年以下有期徒刑、拘役或五百元以下罰金。
搬運、寄藏、故買贓物或為牙保者，處五年以下有期徒刑、拘役或科或併科一千元以
下罰金。
因贓物變得之財物以贓物論。
